臺灣花蓮地方法院刑事判決　　　　　　 100年度簡上字第75號
上　訴　人
即　被　告　林玉輝
　　　　　　杜俊豪
上列上訴人即被告因傷害案件，不服本院花蓮簡易庭中華民國
100年8月29日100年度花簡字第587號第一審判決（聲請簡易判決
處刑案號：100年度偵字第3189 號），提起上訴，本院管轄之第
二審合議庭判決如下：
    主  文
上訴駁回。
林玉輝、杜俊豪均緩刑貳年。
    事實及理由
一、本案經本院審理結果，認本院第一審簡易判決依傷害罪，判
    處上訴人即被告林玉輝、杜俊豪均為拘役40日，如易科罰金
    ，均以新臺幣1000元折算1 日，認事用法及量刑均無不當，
    應予維持，並引用第一審簡易判決書記載之事實、證據及理
    由。
二、上訴人即被告2 人具狀提起上訴之初，對原審判決之認事、
    用法及量刑等事項固均有不服且有所指摘，然其等於本院準
    備程序及審理時，對於原審判決認定有罪之事實，均已不爭
    執而均為認罪之表示，並就其等上訴狀所載各項抗辯均不再
    主張，且均請求本院就原審判決所量處之刑度予以減輕。惟
    原審審判決已審酌其等因細故互毆，以及犯罪之手段、目的
    、動機、分別所受之傷害程度、其等犯後均否認犯行等一切
    情狀，分別量處其等拘役各40日，並均諭知易科罰金之折算
    標準，且未宣告緩刑，尚符憲法比例原則及平等原則之要求
    ，原審刑罰裁量權之行使並無違法不當之處，其等具狀提起
    上訴意旨就否認犯罪部分，本均無理由，原審判決又其他無
    違法或不當之處，其等上訴依法自應均予駁回。
三、末查，上訴人即被告林玉輝前僅有因違反著作權法案件，經
    臺灣花蓮地方法院檢察署檢察官以98年偵字714 號為緩起訴
    處分確定，期滿未經撤銷，除本案外，餘無另因故意犯罪而
    經法院判處罪刑之紀錄；而上訴人即被告杜俊豪前雖有因故
    意犯罪而經法院判處罪刑之紀錄，然其因恐嚇案件，經臺灣
    高等法院於88年1月7日，以87年上易字6799號判決判處有期
    徒刑7月，於89年1月31日縮刑期滿執行完畢後．迄今除本案
    外，並無再有犯罪之紀錄等情，有其等臺灣高等法院被告前
    案紀錄表各1 份在卷供參，是上訴人即被告林玉輝前未曾因
    故意犯罪受有期徒刑以上之宣告，上訴人即被告杜俊豪則前
    因故意犯罪受有期徒刑以上之宣告，執行完畢後，5 年以內
    未曾因故意犯罪受有其徒刑以上之宣告，素行均非惡劣，其
    等因業務上之糾紛而心生不滿，進而衍生本案互毆情事，自
    制能力均有不足，惟其等於本院準備程序時，均已坦認犯行
    ，並已達成和解且撤回其等告訴而互為宥恕等情，有本院準
    備程序及審理筆錄各1 份可稽，顯均已知所悔悟，本院審酌
    上情，認其等經此偵、審程序，當知所警惕，而信均無再犯
    之虞，經原審判決所宣告之刑，則均以暫不執行為適當，爰
    均併諭知緩刑2 年，用啟自新。至於檢察官當庭建請本院若
    併予諭知緩刑，以附加條件為宜部分，本院審酌上訴人即被
    告本案係因細故互毆而均受有傷害，且已互為宥恕，諒其等
    經此程序，應知自制且須理性處理紛爭，尚無於宣告緩刑外
    ，另依刑法第74條第2 項規定，命其等為該項各款所定事項
    之必要，附此敘明。
據上論斷，應依刑事訴訟法第455條之1第1項、第3項、第368 條
、第373條，刑法第74條第1項第1款、第2款，判決如主文。
本案經檢察官施育傑到庭執行職務
中    華    民    國   100    年    12    月    21    日
                  刑事第四庭  審判長  法  官  黃鴻達
                                      法  官  曹庭毓
                                      法  官  梁昭銘
上列正本證明與原本無異。
本件不得上訴。
中    華    民    國   100    年    12    月    21    日
                                      書記官